臺灣彰化地方法院刑事判決　　　　　　　100年度訴字第223號
公　訴　人　臺灣彰化地方法院檢察署檢察官
被　　　告　周修德
選任辯護人　楊振芳律師
上列被告因違反毒品危害防制條例案件，經檢察官提起公訴（99
年度偵字第11459 號），茲本院判決如下：
    主  文
周修德分別犯如附表主文欄所示之罪，各處如附表主文欄所示之
刑（含主刑及從刑）。主刑部分，應執行有期徒刑拾柒年，從刑
部分併執行之。
其餘被訴販賣第二級毒品部分無罪。
    犯罪事實
一、周修德（綽號「阿清」）明知海洛因屬毒品危害防制條例第
    2 條第2 項第1 款規定之第1 級毒品，非經許可，不得持有
    、販賣，竟個別5 次基於販賣第1 級毒品海洛因以營利之犯
    意，意圖營利，利用其所有諾基亞廠牌不詳型號，價值新臺
    幣（下同）1,800 元之行動電話1 支（內裝行動電話門號09
    89—084492號晶片卡1 張；未扣案）作為對外聯絡工具，由
    【附表】「購毒者欄」所示之購毒者各以【附表】「聯繫、
    交易之方式及交易之數量欄」所示之電話直接撥打上開門號
    之行動電話與周修德聯絡，雙方再約定購買海洛因金額及交
    貨地點後，周修德分別於如【附表】「交易時間及地點欄」
    所示之時、地，販賣如【附表】「交易價格欄」之第1 級毒
    品海洛因予如【附表】「購毒者欄」所示之購毒者（交易情
    形詳如【附表】「聯繫、交易之方式及交易之數量欄」所示
    ）。嗣經警方據報，由臺灣彰化地方法院檢察署檢察官向本
    院聲請就上揭行動電話門號核發通訊監察書，實施通訊監察
    後，始循線查獲上情，並於99年12月15日中午12時50分，持
    臺灣彰化地方法院檢察署檢察官簽發之拘票，在彰化縣溪湖
    鎮地○路201 號前拘提周修德，並扣得其所有且與本案無關
    之電子磅秤2 臺、玻璃吸食器2 個、塑膠鏟管（起訴書誤載
    為玻璃剷管）2 支、分裝袋1 批、行動電話1 支（內裝門號
    0981—219216號晶片卡1 張）。
二、案經彰化縣警察局鹿港分局報請臺灣彰化地方法院檢察署檢
    察官偵查起訴。
    理  由
壹、證據能力部分：
  一按檢察官職司追訴犯罪，就審判程式之訴訟構造言，檢察官
    係屬與被告相對立之當事人一方，偵查中對被告以外之人所
    為之偵查筆錄，或被告以外之人向檢察官所提之書面陳述，
    性質上均屬傳聞證據。自理論上言，如未予被告反對詰問、
    適當辯解之機會，一律准其為證據，似有違當事人進行主義
    之精神，對被告之防禦權亦有所妨礙；然而現階段刑事訴訟
    法規定檢察官代表國家偵查犯罪、實施公訴，必須對於被告
    之犯罪事實負舉證之責，依法其有訊問被告、證人及鑑定人
    之權，證人、鑑定人且須具結，而實務運作時，偵查中檢察
    官向被告以外之人所取得之陳述，原則上均能遵守法律規定
    ，不致違法取供，其可信性極高，為兼顧理論與實務，乃於
    修正刑事訴訟法時，增列第159 條之1 第2 項，明定被告以
    外之人（含被害人、證人等）於偵查中向檢察官所為陳述，
    除顯有不可信之情況者外，得為證據，並於92年9 月1 日施
    行（最高法院94年度臺上字第7416號判決意旨參照）。又詰
    問權係指訴訟上當事人有在審判庭輪流盤問證人，以求發現
    真實，辨明供述證據真偽之權利，其於現行刑事訴訟制度之
    設計，以刑事訴訟法第166 條以下規定之交互詰問為實踐，
    屬於人證調查證據程式之一環；與證據能力係指符合法律所
    規定之證據適格，而得成為證明犯罪事實存在與否之證據資
    格，性質上並非相同。偵查中檢察官為蒐集被告犯罪證據，
    訊問證人旨在確認被告嫌疑之有無及內容，與審判期日透過
    當事人之攻防，調查證人以認定事實之性質及目的，尚屬有
    別。偵查中訊問證人，法無明文必須傳喚被告使之得以在場
    ，刑事訴訟法第248 條第1 項前段雖規定：「如被告在場者
    ，被告得親自詰問」，事實上亦難期被告有於偵查中行使詰
    問權之機會。此項未經被告詰問之被告以外之人於偵查中向
    檢察官所為之陳述，依刑事訴訟法第159 條之1 第2 項之規
    定，原則上屬於法律規定為有證據能力之傳聞證據，於例外
    顯有不可信之情況，始否定其得為證據。是得為證據之被告
    以外之人於偵查中所為之陳述，因其陳述未經被告詰問，應
    認屬於未經合法調查之證據，並非無證據能力，而禁止證據
    之使用。此項詰問權之欠缺，非不得於審判中由被告行使以
    補正，而完足為經合法調查之證據。倘被告於審判中捨棄詰
    問權，或證人客觀上有不能受詰問之情形，自無不當剝奪被
    告詰問權行使之可言（最高法院96年度臺上字第4064號判決
    要旨參照）。經查，證人黃能銓、吳慶川、洪淵清在檢察官
    偵查時，均係以證人之身分，經檢察官告以具結之義務及偽
    證之處罰，經其等具結，而於負擔偽證罪之處罰心理下所為
    ，係經以具結擔保其等證述之真實性；且證人黃能銓、吳慶
    川、洪淵清分別於檢察官訊問時之證述，並無證據顯示係遭
    受強暴、脅迫、詐欺、利誘等外力干擾情形，或在影響其等
    心理狀況致妨礙其等自由陳述等顯不可信之情況下所為，況
    證人黃能銓、吳慶川、洪淵清業經被告及其選任辯護人在本
    院審理中行使對質詰問權，補正詰問程式，而完足為合法調
    查之證據，依上開說明，證人黃能銓、吳慶川、洪淵清於偵
    查中之證言（參見臺灣彰化地方法院檢察署99年度他字第23
    36號偵查卷宗第160 頁反面至第162 頁、第178 頁至第179
    頁、第191 頁至第193 頁），自均具有證據能力。
  二按被告以外之人（包括證人、鑑定人、告訴人、被害人及共
    同被告等）於審判外之陳述雖不符刑事訴訟法第159 條之1
    至之4 之規定，而經當事人於審判程序同意作為證據，法院
    審酌該言詞陳述或書面陳述作成時之情況，認為適當者，亦
    得為證據，刑事訴訟法第159 條之5 第1 項定有明文。其立
    法意旨在於傳聞證據未經當事人之反對詰問予以核實，原則
    上先予排除。惟若當事人已放棄反對詰問權，於審判程序中
    表明同意該等傳聞證據可作為證據，基於尊重當事人對傳聞
    證據之處分權使訴訟程序得以順暢進行，上開傳聞證據則有
    證據能力（最高法院94年度臺上字第4890號判決要旨參照）
    。又按當事人、代理人或辯護人於法院調查證據時，知有第
    159 條第1 項不得為證據之情形，而未於言詞辯論終結前聲
    明異議者，視為有前項之同意，刑事訴訟法第159 條之5 定
    有明文。亦即，傳聞證據未經當事人之反對詰問予以核實，
    原則上先予排除，惟若當事人已放棄詰問或未聲明異議，基
    於證據資料愈豐富，愈有助於真實發現之理念，且強化言詞
    辯論主義，法院自可承認該傳聞證據例外擁有證據能力。經
    查，證人黃能銓、吳慶川、洪淵清分別於警詢中之陳述（參
    見臺灣彰化地方法院檢察署99年度偵字第11459 號偵查卷宗
    第8 頁至第18頁、第19頁至第26頁），雖均係被告以外之人
    於審判外之陳述，屬傳聞證據，惟經檢察官、被告及其選任
    辯護人均同意作為證據；又本院審酌該言詞陳述作成時之情
    況，經查無其他不法情狀，足認得為本案證據，依刑事訴訟
    法第159 條之5 之規定，均有證據能力。
  三又通訊監察之監聽譯文如係被告以外之人之司法警察（官）
    監聽人員，於審判外將監聽所得資料以現譯方式整理後予以
    記錄而得，則本質上屬於被告以外之人於審判外之書面陳述
    ，為傳聞證據，依刑事訴訟法第159 條第1 項規定，除法律
    有規定者外，不得作為證據。故如欲採被告以外之人於審判
    外之書面陳述為證據時，必須符合法律所規定之例外情形，
    方得認其審判外之書面陳述有證據能力，並須於判決中具體
    扼要說明其符合傳聞證據例外之情況及心證理由，否則即有
    違證據法則及判決不備理由之違誤（最高法院98年度臺上字
    第669 號判決要旨參照）。另按無證據能力、未經合法調查
    之證據，不得作為判斷之依據，刑事訴訟法第155 條第2 項
    定有明文。而證據能力之有無，乃法院應依職權調查、認定
    之事項，不因當事人未加爭執，即可毋庸調查而逕認有證據
    能力。又文書，由公務員製作者，應記載製作之年、月、日
    及其所屬機關，由製作人簽名，刑事訴訟法第39條定有明文
    （最高法院97年度臺上字第994 號判決要旨參照）。至通訊
    監察之錄音、錄影，其所錄取之聲音或畫面，既係憑機械力
    拍錄，未經人為操控，該錄音、錄影經依刑事訴訟法第165
    條之1 第2 項規定之調查程式後，自有證據能力（最高法院
    98年度臺上字第669 號判決要旨參照）。又按有事實足認被
    告或犯罪嫌疑人有最輕本刑為3 年以上有期徒刑之罪嫌，並
    危害國家安全或社會秩序情節重大，而有相當理由可信其通
    訊內容與本案有關，且不能或難以其他方法蒐集或調查證據
    者，得發通訊監察書；前項通訊監察書，偵查中由檢察官依
    司法警察機關聲請或依職權以書面記載第11條之事項，並敘
    明理由、檢附相關文件，聲請該管法院核發；檢察官受理申
    請案件，應於2 小時內核覆。如案情複雜，得經檢察長同意
    延長2 小時。法院於接獲檢察官核轉受理申請案件，應於24
    小時內核覆。審判中由法官依職權核發。法官並得於通訊監
    察書上對執行人員為適當之指示，通訊保障及監察法第5 條
    第1 項第1 款、第2 項定有明文。經查，卷附之彰化縣警察
    局偵辦被告周修德販毒案通訊監察譯文表即監察號碼0989—
    084492號1 份（參見本院卷宗第36頁至第38頁、第42頁、第
    62頁至第72頁），均係由製作人即彰化縣警察局鹿港分局偵
    查佐李冠諭於99年8 月17日起至99年9 月15日止，負責製作
    蓋章，核與前揭規定之程式相符；且上揭譯文係司法警察人
    員，以被告涉嫌販賣第1 級毒品罪嫌，危害社會秩序情節重
    大，並有相當理由可信其通訊內容與本案有關，難以其他方
    法蒐集或調查證據為由，經由臺灣彰化地方法院檢察署檢察
    官向本院聲請核發通訊監察書，經本院於99年8 月17日核發
    99年聲監字第000578號通訊監察書辦理，此有該通訊監察書
    及電話附表影本各1 紙（參見本院卷宗第39頁、第40頁）附
    卷可稽，是上揭監聽譯文，係司法警察依本院核發通訊監察
    書，就合法監聽電話錄製錄音帶而聽譯所得，且經檢察官、
    被告及其選任辯護人均同意作為證據；又本院查無其他不法
    之情狀，足認得為本案之證據，依刑事訴訟法第159 條之5
    之規定，應有證據能力。
  四以下本案所引用被告以外之人於審判外之言詞或書面陳述（
    除理由欄壹一二三所述部分外），而不符合刑事訴訟法第15
    9 條之1 至第159 條之4 之規定者，均經本院於審理時當庭
    直接提示而為合法之調查，檢察官、被告及其選任辯護人，
    均同意作為證據，本院審酌前開證據作成或取得之狀況，均
    無非法或不當取證之情事，亦無顯不可信之情況，故認為適
    當而均得作為證據。是前開證據，依刑事訴訟法第159 條之
    5 之規定，均具有證據能力，先予敘明。
  五除法律另有規定外，實施刑事訴訟程序之公務員因違背法定
    程序取得之證據，其有無證據能力之認定，應審酌人權保障
    及公共利益之均衡維護，刑事訴訟法第158 條之4 定有明文
    。本案所引用之非供述證據，並無證據證明係實施刑事訴訟
    程序之公務員違背法定程序所取得，且檢察官、被告及其選
    任辯護人均未表示無證據能力，自應認均具有證據能力。
貳、有罪部分：
  一訊據被告固不否認，其曾與證人即其友人黃能銓、吳慶川、
    洪淵清於【附表】所示時、地見面，並將海洛因交予證人黃
    能銓、吳慶川、洪淵清，且曾使用內裝門號0989—084492號
    晶片卡之行動電話與證人黃能銓、吳慶川、洪淵清聯絡等情
    ，然矢口否認有何前揭販賣海洛因之犯行，並辯稱：【附表
    】編號1 部分，係因證人黃能銓需要工作無暇前往購買海洛
    因，而委託其代購海洛因；另【附表】編號2 部分，係因其
    見證人吳慶川毒癮發作，遂免費提供海洛因供其施用；至【
    附表】編號3 至編號5 部分，均係其與證人洪淵清合資向他
    人購買海洛因後，再平分之云云，惟查：
    (一)按證人之陳述有部分前後不符，或相互間有所歧異時，或
      因記憶淡忘、或事後迴護被告、或因其他事由所致，究竟
      何者為可採，法院仍得本其自由心證予以斟酌，非謂一有
      不符或矛盾，即應認其全部均為不可採信；尤其關於行為
      動機、手段及結果等之細節方面，證人之證言，有時亦有
      予渲染之可能；然其基本事實之陳述，若果與真實性無礙
      時，則仍非不得予以採信（最高法院74年臺上字第1599號
      判例要旨、90年度臺上字第6078號判決要旨參照）；況認
      事採證、證據之取捨及證據證明力之判斷，俱屬事實審法
      院之職權，苟無違證據法則，自不能指為違法；是供述證
      據前後雖有差異或矛盾，事實審法院非不可本於經驗及論
      理法則，斟酌其他情形，作合理之比較，定其取捨；其就
      供述證據之一部，認為真實者，予以採取，亦非法則所不
      許。因之，證人供述之證據，前後縱有差異，事實審法院
      依憑證人前後之供述證據，斟酌其他證據，本於經驗法則
      與論理法則，取其認為真實之一部，作為論罪之證據，自
      屬合法（最高法院90年度臺上字第6943號判決要旨參照）
      。又按施用毒品者所稱其向某人買受毒品之指證，不得作
      為有罪判決之唯一證據，仍須調查其他必要之證據，以察
      其是否與事實相符；蓋毒品買受者之指證，其憑信性於通
      常一般人已有所懷疑，尚難確信其為真實，況依毒品危害
      防制條例第17條之規定，其供出毒品來源因而破獲者，復
      得減輕其刑，則其指證之真實性猶有疑慮，是施用毒品者
      之指證，其真實性有待其他必要證據加以補強。所謂必要
      之補強證據，固不以證明販賣毒品犯罪構成要件之全部事
      實為必要，但以與施用者之指證具有相當之關聯性為前提
      ，其經與施用者之指證綜合判斷，已達於通常一般人均不
      致有所懷疑，而得確信施用者之指證為真實者，始得為有
      罪之認定（最高法院97年度臺上字第277 號、同院97年度
      臺上字第865 號判決要旨參照），先予說明。
    (二)如【附表】編號1 所示之犯罪事實部分：
      1.如【附表】編號1 所示之犯罪事實，業據證人黃能銓於
        偵訊中具結證稱：其曾於99年8 月20日下午4 時17分使
        用行動電話門號0988—987480號電話撥打被告使用之行
        動電話門號0989—084492號與被告聯絡購買海洛因海洛
        因3 千元後，雙方約定於99年8 月20日晚上8 時許，由
        被告將海洛因拿至其位於彰化縣福興鄉之住處交由其收
        受，其則交付現金3 千元予被告（參見臺灣彰化地方法
        院檢察署99年度他字第2336號偵查卷宗第161 頁）等語
        ，且有行動電話門號0989—084492號之監聽譯文、通聯
        資料各1 份（參見本院卷宗第64頁反面、第85頁）、本
        院99年8 月17日99年聲監字第000578號通訊監察書及電
        話附表影本各1 紙（參見本院卷宗第39頁、第40頁）、
        彰化縣警察局鹿港分局指認犯罪嫌疑人紀錄表1 份（參
        見臺灣彰化地方法院檢察署99年度偵字第11459 號偵查
        卷宗第27頁）附卷可稽，核屬相符。爰審酌證人黃能銓
        曾有施用第1 級毒品犯行，經法院判決確定等情，此有
        臺灣高等法院在監在押全國紀錄表、臺灣高等法院被告
        前案紀錄表各1 份（參見本院卷宗第111 頁至第116 頁
        ）在卷可參，足徵證人黃能銓確有施用第1 級毒品海洛
        因而需購買海洛因之需求；況證人黃能銓與被告間亦無
        仇恨嫌隙，係國中同年級之同學關係，業經被告於本院
        準備程序中所自承，在客觀上證人黃能銓當無設詞誣陷
        被告之必要；又觀諸證人黃能銓於警詢中及偵訊中均證
        述其向被告購買海洛因之時間、地點、價格及聯絡交易
        之方式等相關細節均相當明確，證人黃能銓上開證詞並
        無瑕疵，應可採信。
      2.另自卷附行動電話門號0988—987480號電話與被告使用
        之行動電話門號0989—084492號通聯譯文中，於99年8
        月20日下午4 時17分所示，證人黃能銓曾向被告表示：
        「喂！」，而被告則答稱：「要過去花壇，你要不要去
        ？」，證人黃能銓表示：「你過去就好啦！看你要不要
        順便過來，過來我再寄啦！」，而被告則答稱：「好啦
        ！」（參見本院卷宗第64頁反面）等語內容觀之，上揭
        電話交談中，雖未明確提及交易毒品名稱、金額及數量
        等情，然國內法律對於販賣毒品者科以高度刑責，衡情
        一般販毒者為避免遭警方監聽查緝，而於通訊中少有逕
        以「毒品」、「海洛因」等名稱或相近用語稱之，幾乎
        均以暗語或彼此有默契之含混語意為溝通，是警方合法
        執行通訊監察所得內容中，雖雙方未明示購買毒品海洛
        因，若無違背經驗法則及論理法則，仍得據以認定毒品
        海洛因交易行為之存在。是上揭譯文所示，證人黃能銓
        與被告間洽談交易約定見面經過，亦與證人黃能銓前揭
        所述相符，益徵證人黃能銓上揭所述，應非虛偽。
      3.至證人黃能銓雖於警詢中證稱、於本院審理中具結改證
        稱：其於99年8 月20日下午4 時17分，以行動電話門號
        0988—987480號電話撥打被告使用之行動電話門號0989
        —084492號，係委託被告至花壇，代其購買海洛因3 千
        元，被告當日係先至其住處，並向其收取現金3 千元後
        ，被告才離去，約1 、2 小時之後，被告再返回將海洛
        因0.4 公克交由其收受（參見臺灣彰化地方法院檢察署
        99年度偵字第11459 號偵查卷宗第9 頁；本院卷宗第17
        2 頁至第174 頁）等語，然證人黃能銓於本院審理中亦
        證稱，其不認識實際販賣海洛因者，曾與被告一同向該
        販賣者購買毒品，因該販賣者係被告之友人，且一般販
        賣海洛因者因怕遭警方查緝，故由認識販賣毒品者之被
        告向實際賣家直接購買海洛因，因當天其在家中代工打
        汽車鎖及引擎蓋，而委請被告幫其向實際賣家購買海洛
        因（參見本院卷宗第173 頁至第175 頁）等語觀之，如
        證人黃能銓確係為避免警方發覺其購買海洛因，應直接
        向實際賣家購買海洛因以減低為警查獲之風險，竟復透
        過撥打電話聯絡被告後，再由被告向實際賣家購買毒品
        海洛因，增加查獲風險，已與常情有違；況證人黃能銓
        既不認識實際販賣海洛因者，焉能確認被告確有代證人
        黃能銓向實際販賣海洛因者購買海洛因，進而轉交與證
        人黃能銓；又被告與證人黃能銓僅為國中同年級同學並
        無深厚交情，如無獲利代價，豈有甘冒為警查獲風險，
        幫證人黃能銓代購毒品海洛因之理。此外，依上揭通聯
        譯文中所示，證人黃能銓與被告交談時，雖有談及是否
        要一起前往花壇等語，然被告購入海洛因之實際販賣者
        ，是否即係居住在彰化縣花壇鄉，均無積極證據足資證
        明，容或係被告與證人黃能銓間電話之口頭邀約外出，
        尚難執此逕行推認證人黃能銓委託被告前往彰化縣花壇
        鄉購買毒品之事實屬實。是證人黃能銓上揭證述，其委
        請被告代購海洛因云云，與常情有違，顯係臨訟迴護被
        告之詞，此部分之證述，不足採信。
    (三)如【附表】編號2 所示之犯罪事實部分：
      1.如【附表】編號2 所示之犯罪事實，業據證人吳慶川分
        別於警詢中證述、於偵訊中具結均證述：其於99年8 月
        26日上午9 時45分、53分接續使用行動電話門號0988—
        987480號電話撥打綽號「阿清」即被告使用之行動電話
        門號0989—084492號與被告聯絡購買第1 級毒品海洛因
        事宜，其向被告購買價格1 千元之海洛因1 次，交易地
        點係在彰化縣鹿港鎮「文武廟」處，第2 通電話通話時
        ，被告已經在該處等候，因其向被告表示身上沒有錢，
        被告則表示錢以後再算，嗣後其亦尚未將購毒金錢交予
        被告，被告是開車過來（參見臺灣彰化地方法院檢察署
        99年度偵字第11459 號偵查卷宗第19頁反面至第20頁；
        99年度他字第2336號偵查卷宗第178 頁至第179 頁）等
        語，且有行動電話門號0989—084492號之監聽譯文、通
        聯資料各1 份（參見本院卷宗第37頁、第88頁）、本院
        99年8 月17日99年聲監字第000578號通訊監察書及電話
        附表影本各1 紙（參見本院卷宗第39頁、第40頁）、彰
        化縣警察局鹿港分局指認犯罪嫌疑人紀錄表1 份（參見
        臺灣彰化地方法院檢察署99年度偵字第11459 號偵查卷
        宗第28頁）附卷可稽，核屬相符。爰審酌證人吳慶川曾
        有施用第1 級毒品犯行，經法院判決確定等情，此有臺
        灣高等法院在監在押全國紀錄表、臺灣高等法院被告前
        案紀錄表各1 份（參見本院卷宗第118 頁至第127 頁）
        在卷可參，足徵證人吳慶川確有施用第1 級毒品海洛因
        而需購買海洛因之需求；況證人吳慶川與被告間亦無仇
        恨嫌隙，係認識約10幾年朋友關係，業經被告於本院準
        備程序中所自承，在客觀上證人吳慶川當無虛詞誣陷被
        告之必要；又觀諸證人吳慶川於警詢中及偵訊中均證述
        其向被告購買海洛因之時間、地點、價格及聯絡交易之
        方式等相關細節均相當明確，證人吳慶川上開證詞並無
        瑕疵，應可採信。
      2.另自卷附行動電話門號0988—987480號電話與被告使用
        之行動電話門號0989—084492號通聯譯文中，於99年8
        月26日上午9 時45分所示，證人吳慶川曾向被告表示：
        「喂！」，而被告則答稱：「文武廟。」，證人吳慶川
        則表示：「喔！好。」等語；又於同日9 時53分所示，
        證人吳慶川曾向被告表示：「喂！」，而被告則答稱：
        「怎麼這麼久。」，證人吳慶川則表示：「哪有！我怎
        麼沒有看見你。」，而被告則答稱：「我在這裡等很久
        了，我在車上啊！」，證人吳慶川則表示：「你在停車
        場，還是哪裡？」，被告則答稱：「門口啦！」，證人
        吳慶川表示稱：「門口？我怎麼沒看見」，而被告則答
        稱：「好啦！你騎過來紅綠燈這裡，要回去你那裡的紅
        綠燈」，證人吳慶川表示稱：「喔喔喔」（參見本院卷
        宗第37頁）等語內容觀之，上揭電話交談中，雖未明確
        提及交易毒品名稱、金額及數量等情，然國內法律對於
        販賣毒品者科以高度刑責，衡情一般販毒者為避免遭警
        方監聽查緝，而於通訊中少有逕以「毒品」、「海洛因
        」等名稱或相近用語稱之，幾乎均以暗語或彼此有默契
        之含混語意為溝通，是警方合法執行通訊監察所得內容
        中，雖雙方未明示購買毒品海洛因，若無違背經驗法則
        及論理法則，仍得據以認定毒品海洛因交易行為之存在
        。是上揭譯文所示，證人吳慶川與被告間洽談交易約定
        見面經過，亦與證人吳慶川前揭所述相符，益徵證人吳
        慶川上揭所述，應非虛偽。
      3.至證人吳慶川雖於本院審理中具結改證稱：其曾於99年
        8 月26日上午9 時45分、53分接續使用行動電話門號09
        88—987480號電話撥打綽號「阿清」即被告使用之行動
        電話門號0989—084492號與被告聯絡，並向被告詢問有
        無工作，接著在文武廟碰見被告後，與被告交談中，其
        向被告詢問有無海洛因，接著被告遂免費贈送海洛因1
        包予其收受，被告並未販賣海洛因（參見本院卷宗第18
        0 頁至第184 頁）云云，惟審酌證人吳慶川於警詢、偵
        訊中均未曾提及，被告係免費贈送價值1 千元海洛因予
        證人吳慶川之重要情節，是證人吳慶川於本院審理中證
        述內容是否可信，已有可疑之處。又海洛因係屬非法且
        市場價格昂貴之物，被告於本院準備程序中自承，其月
        薪僅約3 萬多元，家中尚有父母需其扶養（參見本院卷
        宗第56頁反面）等語，堪認其經濟狀況並非無虞，豈有
        可能單僅憑證人吳慶川表示身上沒有金錢後，遂逕行無
        償轉讓價值1 千元之海洛因予證人吳慶川免費施用，證
        人吳慶川上揭證述內容，顯與事理常情有違。是證人吳
        慶川上揭所為翻異前詞之證述，顯應係臨訟礙於被告在
        庭之壓力，而故為迴護被告之證述，亦不足採信。
      4.況證人吳慶川於本院審理中亦證述，當時其騎乘機車前
        往鹿港鎮文武廟處，係欲向被告詢問有無可提供之工作
        機會，然後想向被告拿包海洛因（參見本院卷宗第180
        頁反面、第181 頁反面）等語觀之，並未提及其係因毒
        癮發作而向被告索討海洛因，且證人吳慶川尚能自行騎
        乘機車前往該處與被告會合，益徵證人吳慶川當時並無
        毒癮發作之情狀，是被告辯稱其係見證人吳慶川毒癮發
        作而免費提供海洛因予證人吳慶川云云，應屬卸責之詞
        ，不足採信。
    (四)如【附表】編號3、4、5 所示之犯罪事實部分：
      1.如【附表】編號3 、4 、5 所示之犯罪事實，業據證人
        洪淵清於偵訊中具結證述：其於99年8 月23日上午10
        時3分 、15分，接續使用行動電話門號0917—004003號
        電話撥打被告使用之行動電話門號0989—084492號與被
        告聯絡購買第1 級毒品海洛因事宜，其於99年8 月23日
        上午10時15分通話後不久，即在彰化縣福興鄉○○路某
        處檳榔攤，向被告購得價格5 百元之海洛因1 次；另
        其於99年8 月26日下午5 時13分使用行動電話門號0917
        —004003號電話撥打被告使用之行動電話門號0989—08
        4492號與被告聯絡購買第1 級毒品海洛因事宜，因被告
        表示正在工作中，其遂於當日下午約5 時30分左右，至
        被告位於彰化縣福興鄉之工作處所【按指福興鄉○○街
        22號，業據被告於本院審理中供述在卷（參見本院卷宗
        第189 頁反面）】外面，向被告購得價格5 百元之海洛
        因1 次；又其於99年8 月30日上午8 時58分，使用行
        動電話門號0917—004003號電話撥打被告使用之行動電
        話門號0989—084492號與被告聯絡購買第1 級毒品海洛
        因事宜，因被告表示正在友人綽號「老俊」（按即證人
        黃能銓）之住處，其遂於同日上午約9 時至10時間之某
        時許，至彰化縣福興鄉○○路旁某處，向被告購得價格
        5 百元之海洛因1 次（參見臺灣彰化地方法院檢察署99
        年度他字第2336號偵查卷宗第192 頁至第193 頁）等語
        ，且有行動電話門號0989—084492號之監聽譯文、通聯
        資料各1 份（參見本院卷宗第38頁、第86、88、90頁）
        、本院99年8 月17日99年聲監字第000578號通訊監察書
        及電話附表影本各1 紙（參見本院卷宗第39頁、第40頁
        ）、彰化縣警察局鹿港分局指認犯罪嫌疑人紀錄表1 份
        （參見臺灣彰化地方法院檢察署99年度偵字第11459 號
        偵查卷宗第29頁）附卷可稽，核屬相符。爰審酌證人洪
        淵清曾有施用第1 級毒品犯行，經法院判決確定等情，
        此有臺灣高等法院在監在押全國紀錄表、臺灣高等法院
        被告前案紀錄表各1 份（參見本院卷宗第130 頁至第13
        6 頁）在卷可參，足徵證人洪淵清確有施用第1 級毒品
        海洛因而需購買海洛因之需求；況證人洪淵清與被告間
        亦無仇恨嫌隙，係國中同年級同學關係，業經被告於本
        院準備程序中所自承，在客觀上證人洪淵清當無虛詞誣
        陷被告之必要，而證人洪淵清亦實無僅為圖以供出毒品
        來源，謀求減輕自己施用海洛因之刑責，另甘冒刑事偽
        證訴追之危險，誣指被告販賣海洛因之必要；又觀諸證
        人洪淵清於偵訊中證述其向被告購買海洛因之時間、地
        點、價格及聯絡交易之方式等相關細節均相當明確，證
        人洪淵清上開證詞並無瑕疵，應可採信。
      2.另自卷附行動電話門號0917—004003號電話與被告使用
        之行動電話門號0989—084492號通聯譯文中，於99年
        8 月23日上午10時3 分所示：被告向證人洪淵清表示：
        「喂！」，而證人洪淵清則向被告表示：「你在哪裡？
        」，被告則答稱：「我出來買檳榔啊！」，證人洪淵清
        則表示：「出去買檳榔喔！」等語，而被告則答稱：「
        對啊！」，證人洪淵清則表示：「我過去找你啦！」，
        而被告則答稱：「好啊！」等語；復於99年8 月23日上
        午10時15分所示，被告向證人洪淵清表示：「喂！」，
        而證人洪淵清則向被告表示：「你不在喔！」，被告則
        答稱：「我在檳榔攤這裡，你在做什麼？」，證人洪淵
        清則表示：「喔！我到了。」等語；另於99年8 月26
        日下午5 時13分所示：被告向證人洪淵清表示：「跟你
        說在做工作你聽不懂喔！」，而證人洪淵清則向被告表
        示：「拜託一下啦！你出來一下啦！」，被告則答稱：
        「沒有辦法啦！」，證人洪淵清則表示：「我人在不舒
        服，沒有辦法走進去啦！我在你們門外啦！好不好。」
        ，而被告則答稱：「好啦！」等語；又於99年8 月30
        日上午8 時58分所示：被告向證人洪淵清表示：「找老
        俊啦！」，而證人洪淵清則向被告表示：「我不知道他
        的電話。」，被告則答稱：「我在他這裡啦！」，證人
        洪淵清則表示：「喔！你去找他喔！」，被告則答稱：
        「對啦！」（參見本院卷宗第38頁）等語內容觀之，上
        揭電話交談中，雖未明確提及交易毒品名稱、金額及數
        量等情，然國內法律對於販賣毒品者科以高度刑責，衡
        情一般販毒者為避免遭警方監聽查緝，而於通訊中少有
        逕以「毒品」、「海洛因」等名稱或相近用語稱之，幾
        乎均以暗語或彼此有默契之含混語意為溝通，是警方合
        法執行通訊監察所得內容中，雖雙方未明示購買毒品海
        洛因，若無違背經驗法則及論理法則，仍得據以認定毒
        品海洛因交易行為之存在。是上揭譯文所示，證人洪淵
        清與被告間洽談交易約定見面經過，亦與證人洪淵清前
        揭所述相符，益徵證人洪淵清上揭所述，應非虛偽。
      3.至證人洪淵清雖於本院審理中具結改證稱：其上揭3 次
        均係與被告合資購買，並委請被告幫其購買海洛因後，
        再一起平分海洛因施用，被告應該不會藉此營利賺錢（
        參見本院卷宗第160 頁至第167 頁）云云，爰審酌單獨
        購買與合資購買並非相同概念，亦即單獨購買毒品可以
        獲取全部所購得之毒品，與合資購買毒品需要按出資比
        例分得毒品之情形，顯有不同。證人洪淵清既係購買毒
        品者，當對此差異情狀有所瞭解，竟未於偵訊中說明與
        被告合資購買海洛因之情狀，反至本院審理中方為有利
        於被告之證述內容，其可信性已有疑義；況證人洪淵清
        於本院審理中復另證稱，其與被告合資購買海洛因後，
        僅以直接頃倒方式分配數量（參見本院卷宗第163 、16
        6 頁）云云，依常情而言，海洛因價格昂貴，若證人洪
        淵清與被告合資購買海洛因施用等情確屬實在，證人洪
        淵清或被告當會自行準備秤量工具，按雙方出資額分配
        海洛因數量，以避免雙方因出資金額及分配海洛因數量
        多寡而發生不快，惟證人洪淵清、被告竟於未有秤量海
        洛因重量工具之情形下，單以直接頃倒目測方式分配海
        洛因重量，亦與事理有違。另證人洪淵清於本院審理中
        亦證稱，其不認識實際販賣海洛因者（參見本院卷宗第
        168 頁）等語觀之，證人洪淵清既不認識實際販賣海洛
        因者，焉能確認被告確有代證人洪淵清向實際販賣海洛
        因者購買海洛因並轉交與證人洪淵清，而未曾藉此牟利
        。是證人洪淵清於本院審理中所為翻異前詞之證述，核
        與上揭事證不符，顯應係宥於其與被告間之情誼，而故
        為迴護被告之證述，亦不足採信。
      4.至證人洪淵清於警詢中證述：於99年8 月23日上午10時
        3 分、15分所示，其與被告通話內容中，所談何事其已
        經忘記；另於99年8 月26日下午5 時13分所示，係其與
        被告通話內容，係其請被告幫其購買海洛因1 千元；又
        於99年8 月30日上午8 時58分所示，係其與被告通話內
        容，係其請被告幫其購買海洛因（參見臺灣彰化地方法
        院檢察署99年度偵字第11459 號偵查卷宗第23頁反面至
        第24頁）云云，爰審酌證人洪淵清於本院審理中亦證稱
        ，其不認識實際販賣海洛因者（參見本院卷宗第168 頁
        ）等語觀之，證人洪淵清既不認識實際販賣海洛因者，
        焉能確認被告確有代證人洪淵清向實際販賣海洛因者購
        買海洛因並轉交與證人洪淵清；另證人洪淵清於本院審
        理中證述，其有1 、2 次曾向被告拿價值海洛因1 千元
        ，其不確定99年8 月26日該次是否係向被告拿取價值1
        千元之海洛因（參見本院卷宗第169 頁反面至第170 頁
        ）等語，足徵證人洪淵清上揭警詢中所述，顯係記憶錯
        誤，或出於迴護被告利益而為不實之證述，自不足為有
        利於被告事實之認定。
    (五)另按毒品危害防制條例第4 條之販賣毒品罪，行為人祇須
      有營利之意圖而販入或賣出毒品者，其犯罪即屬成立，並
      不因行為人所獲得之利益係現金或其他實物而有不同（最
      高法院97年度臺上字第2422號判決要旨參照）。經查，被
      告既自警詢、偵訊至本院審理中均否認有販賣海洛因犯行
      ，本院自無從查得其具體販入、賣出之實際利得金額。惟
      徵之被告大費周章與他人聯絡後甘冒風險出面交付毒品，
      再參酌海洛因屬物稀價貴且為政府嚴格查緝之違禁物，凡
      販賣毒品者，如無利可圖，當無甘冒被他人供出來源或遭
      偵查機關、警方查緝法辦之危險，而以平價供應予無深入
      交情之他人施用之理，因此其販入海洛因價格必較出售之
      海洛因價格低廉，或以同一價格販賣而減少毒品之份量，
      而從中賺取買賣價差牟利之意圖及事實，應屬合理之認定
      ，倘無差額利潤可圖，衡情其應不致於甘冒風險，無端平
      白將毒品海洛因給予證人黃能銓、吳慶川、洪淵清吸食之
      可能，依上揭說明，足資認定被告販入海洛因之價格必較
      販出之價格為低，而有從中賺取差額利潤圖利事實，是被
      告具有營利意圖甚明。
    (六)綜上所述，被告前揭辯詞，核與前揭事證不符，均不足採
      信。本案事證明確，被告確有於如【附表】「交易時間及
      地點欄」所示之時、地，分別販賣第1 級毒品海洛因予證
      人黃能銓、吳慶川、洪淵清之事實，均應堪認定。
  二按海洛因屬毒品危害防制條例第2 條第2 項第1 款所規定之
    第1 級毒品，不得非法持有、販賣。又按刑法上所謂販賣行
    為，不以販入後復行賣出為必要，只要以營利為目的，而有
    販入或賣出二者其一之行為，即足構成，雖未及賣出，仍屬
    販賣既遂，其後復分次賣出，與先前之販入行為，均為販賣
    犯行（最高法院88年度臺上字第2828號判決要旨參照）；復
    按刑事上販賣罪之完成，與民事上買賣契約之成立，二者之
    概念尚有不同，刑事上之販賣行為，則須以營利為目的，將
    標的物販入或賣出，有一於此，其犯罪行為始為完成，苟行
    為人尚未將標的物販入或賣出，即難謂其販賣行為已屬完成
    （最高法院88年度臺上字第3760號判決要旨參照）；再按販
    賣毒品之所謂販賣行為，係行為人基於營利之目的，而販入
    或賣出毒品而言。販賣毒品者，其主觀上須有營利之意圖，
    且客觀上有販賣之行為，即足構成，至於實際上是否已經獲
    利，則非所問。即於有償讓與他人之初，係基於營利之意思
    ，並著手實施，而因故無法高於購入之原價出售，最後不得
    不以原價或低於原價讓與他人時，仍屬販賣行為。必也始終
    無營利之意思，縱以原價或低於原價有償讓與他人，方難謂
    為販賣行為，而僅得以轉讓罪論處（最高法院93年度臺上字
    第1651號判決要旨參照）。按無償受他人委託，代為購買毒
    品交付委託人，以便利、助益委託人使用者，為幫助施用，
    其行為人於購入毒品之初，即係為委託人而持有該毒品，並
    非購入後始另行起意，交付而移轉毒品之所有權予委託人；
    另轉讓毒品或禁藥，則係指原未受他人委託而基於為自己之
    意思購買後，始起意將其所有之毒品，以移轉所有權之意思
    交付他人之情形。二者固有區別，然必非出於營利之意圖，
    否則，即屬販賣行為（最高法院98年度臺上字第7357號判決
    要旨參照）。被告就如【附表】所示，均基於販賣第1 級毒
    品海洛因以營利之犯意，意圖營利而為販賣第1 級毒品海洛
    因之事實，已如前述。核被告如【附表】所為，均係各犯毒
    品危害防制條例第4 條第1 項之販賣第1 級毒品既遂罪。被
    告各次持有第1 級毒品海洛因之目的既各在販賣第1 級毒品
    海洛因，則其分別持有第1 級毒品海洛因之低度行為，應各
    為販賣之高度行為吸收，均不另論罪。按檢察官如以實質上
    一罪或裁判上一罪起訴，因在訴訟上只有一個訴權，基於審
    判不可分之原則，其一部判決效力及於全部，法院如認一部
    成立犯罪，其他被訴部分不能證明犯罪時，僅能為單一主文
    之有罪判決，其不能證明犯罪之部分，於判決理由內說明因
    係被訴實質上或裁判上一罪，故不另為無罪諭知之旨，即為
    已足，不得強行割裂為一部有罪一部無罪之判決（最高法院
    90年度臺上字第3263號判決意旨參照）。經查，本案檢察官
    起訴時雖認被告涉嫌多次販賣第1 級毒品海洛因之犯行，犯
    意各別、行為互殊，請分論併罰，嗣經公訴檢察官於本院審
    理中更正被告係基於集合犯之犯意為之等語，自應以更正後
    之論述為準，先予指明；另公訴意旨雖以被告上揭犯行，應
    構成集合犯等語，然按集合犯係指犯罪構成要件之行為，依
    其本質、犯罪目的或社會常態觀之，常具有反覆、繼續為之
    之特性，此等反覆實行之行為，於自然意義上雖係數行為，
    但依社會通念，法律上應僅為一總括之評價，法律乃將之規
    定為一獨立之犯罪類型，而為包括一罪。故犯罪是否包括一
    罪之集合犯，客觀上，應斟酌其法律規定文字之本來意涵、
    實現該犯罪目的之必要手段、社會生活經驗中該犯罪實行常
    態及社會通念等；主觀上，則視其是否出於行為人之1 次決
    意，並秉持刑罰公平原則，加以判斷。而販賣第1 、2 級毒
    品罪立法者在預定之構成要件類型上，並無反覆實施始能成
    立該罪（最高法院97年度臺上字第873 號、同院97年度臺上
    字第1060號、同院97年度臺上字第1400號判決要旨參照）。
    亦即，毒品危害防制條例中之「販賣毒品罪」，究與一般經
    營事業而反覆進行同一社會活動之態樣有別，立法上亦無將
    之歸為有反覆實施一犯罪類型之意思，自不能因其構成要件
    中有「販賣」2 字，或各次販賣之時間接近，即認為係「集
    合犯」。本案被告上揭販賣第1 級毒品行為，在時間差距上
    ，可以分開，在刑法評價上，各具獨立性，即非集合犯，是
    本院認為被告各次之販賣第1 級毒品海洛因之行為，均在滿
    足各次之構成要件，各具獨立性，前後各販賣行為應1 罪1
    罰，非論以集合犯之1 罪。公訴意旨上揭所述，尚有誤會，
    附此敘明。被告所犯上開販賣第1 級毒品罪，犯意各別，行
    為互異，應分論併罰。再按刑法第59條規定犯罪之情狀顯可
    憫恕者，得酌量減輕其刑，其所謂「犯罪之情狀」，與同法
    第57條規定科刑時應審酌之一切情狀，並非有截然不同之領
    域，於裁判上酌減其刑時，應就犯罪一切情狀（包括第57條
    所列舉之10款事項），予以全盤考量，審酌其犯罪有無可憫
    恕之事由（即有無特殊之原因與環境，在客觀上足以引起一
    般同情，以及宣告法定低度刑，是否猶嫌過重等等），以為
    判斷。按（修正前）販賣第1 級毒品罪之法定刑為「死刑或
    無期徒刑；處無期徒刑者，得併科新臺幣1 千萬元以下罰金
    」，然同為販賣第1 級毒品之人，其原因動機不一，犯罪情
    節未必盡同，或有大盤毒梟者，亦有中、小盤之分，甚或僅
    止於吸毒者友儕間為求互通有無之有償轉讓者亦有之，其販
    賣行為所造成危害社會之程度自屬有異，法律科處此類犯罪
    ，所設之（修正前）法定最低本刑卻同為「無期徒刑，得併
    科新臺幣1 千萬元以下罰金」，不可謂不重。於此情形，倘
    依其情狀處以有期徒刑，即足以懲儆，並可達防衛社會之目
    的者，自非不可依客觀之犯行與主觀之惡性二者加以考量其
    情狀，是否有可憫恕之處，適用刑法第59條之規定酌量減輕
    其刑，期使個案裁判之量刑，能斟酌至當，符合比例原則（
    最高法院95年度臺上字第6157號判決要旨參照）。被告上開
    販賣第1 級毒品海洛因犯行，無視國家對於杜絕毒品危害之
    禁令，其行為固屬不當，應予非難，然其販賣第1 級毒品之
    對象僅有3 人，販賣第1 級毒品次數僅有5 次，且販賣金額
    3 千元、1 千元僅各1 次，販賣金額為5 百元合計3 次，其
    販賣第1 級毒品之犯罪情節均尚非至惡，相對於長期大量販
    賣毒品之大毒梟而言，其對社會治安及國民健康之危害顯然
    較小，是從被告犯案情節觀之，倘仍遽處以販賣第1 級毒品
    之最低刑度，尚屬情輕法重，且難謂符合罪刑相當性及比例
    原則，更無從與大毒梟之惡行有所區隔，是其上開販賣第1
    級毒品之犯罪情狀相較於法定之重刑，在客觀上足以引起一
    般人之同情，情節尚堪憫恕，爰均依刑法第59條之規定酌量
    減輕其刑。爰審酌被告無視於國家對於杜絕毒品犯罪之禁令
    ，明知毒品海洛因對於身體健康之戕害，竟為貪圖不法利益
    ，販賣予他人施用，危害社會治安及國民健康，並助長施用
    毒品歪風，因施用毒品而散盡家財、連累家人，或為購買毒
    品鋌而走險者，更不可勝計，本應予以嚴懲，惟其販賣毒品
    期間非長，所獲不法利益尚非鉅大，販售毒品數量亦非多等
    一切情狀，分別量處如【附表】各編號「主文欄」所示之刑
    ，並定其應執行刑，以資懲儆。
  三按毒品危害防制條例第19條第1 項規定性質上係沒收之補充
    規定。其屬於本條所定沒收之標的，如得以直接沒收者，判
    決主文僅宣告沒收即可，不生「追徵其價額」或「以其財產
    抵償之」問題，須沒收之標的全部或一部不能沒收時，始生
    「追徵其價額」或「以其財產抵償之」選項問題。而「追徵
    其價額」或「以其財產抵償之」係屬兩種選項，分別係針對
    現行貨幣以外之其他財產與現行貨幣而言。本規定所稱「追
    徵其價額」者，係指所沒收之物為金錢以外之其他財物而無
    法沒收時，因其實際價值不確定，應追徵其價額，使其繳納
    與原物相當之價額，並無以其財產抵償之問題。倘嗣後追徵
    其金錢價額，不得結果而須以其財產抵償者，要屬行政執行
    機關依強制執行之法律之執行問題，即無不能執行之情形，
    自毋庸諭知「或以其財產抵償之」。如不能沒收之沒收標的
    為金錢時，因價值確定，判決主文直接宣告「以其財產抵償
    之」即可，不發生追徵價額之問題（最高法院99年6 月29日
    99年度第5 次刑事庭會議(二)決議要旨參照）。至毒品危害防
    制條例第19條規定，所稱因犯罪所得之物，自以實際所得者
    為限，苟無所得或尚未取得者，自無從為沒收追繳之諭知（
    最高法院89年度臺上字第3434號判決要旨參照）。又刑分主
    刑及從刑，主刑如不成立，從刑即失其附麗；沒收為從刑之
    一種，自應附隨於主刑存在，故毒品危害防制條例第18條第
    1 項所謂「查獲」之第1 、2 級毒品，係指經有罪判決事實
    欄認定與被告犯罪事實有關之毒品而言（最高法院98年度臺
    上字第7330號判決要旨參照）；另按刑罰法令關於沒收之規
    定，有採職權沒收主義與義務沒收主義。職權沒收，指法院
    就屬於被告所有，並供犯罪所用或因犯罪所得之物，仍得本
    於職權為斟酌沒收與否之宣告，例如刑法第38條第1 項第2
    款、第3 款、第3 項前段等屬之。義務沒收，又可分為絕對
    義務沒收與相對義務沒收二者。前者指凡法條規定「不問屬
    於犯人與否，沒收之」者屬之，法院就此等之物，無審酌餘
    地，除已證明滅失者外，不問屬於犯人與否或有無查扣，均
    應沒收之；後者指凡供犯罪所用或因犯罪所得之物，均應予
    以沒收，但仍以屬於被告或共犯所有者為限。毒品危害防制
    條例第19條第3 項規定，犯同條例第4 條之罪所使用之水、
    陸、空交通工具，應予沒收，並非以專供犯上開之罪所用之
    物，始得沒收之。且此項沒收採義務沒收主義，故凡供犯上
    開之罪所用之物，即應依該條項之規定，宣告沒收之。惟因
    其未有「不問屬於犯人與否，沒收之」之規定，故仍以屬於
    犯人所有者為限，始得沒收（最高法院93年度臺上字第2751
    號判決要旨參照）。經查：
    (一)被告上揭販賣第1 級毒品海洛因之所得，其中被告已向如
      【附表】編號1 、3 、4 、5 「購毒者欄」所示購毒者各
      收取如【附表】編號1 、3 、4 、5 「交易價格欄」所示
      之現金部分合計4 千5 百元，均未扣案；至如【附表】編
      號2 「交易價格欄」所示之現金部分1 千元，則尚未向如
      【附表】編號2 「購毒者欄」所示之購毒者收取，均已如
      前述。是如【附表】編號1 、3 、4 、5 「交易價格欄」
      所示之已收取現金部分，均屬被告因犯罪所得之財物，各
      應依毒品危害防制條例第19條第1 項之規定宣告沒收，如
      全部或一部不能沒收時，應以其財產抵償之。至如【附表
      】編號2 「交易價格欄」所示之未收取現金部分，依上揭
      說明，無從為沒收追繳之諭知。
    (二)至未扣案之曾內裝門號0989—084492號晶片卡之諾基亞廠
      牌不詳型號行動電話1 支（價值1 千8 百元）該行動電話
      係由被告購得，而上開門號晶片卡雖非由被告所申辦，但
      係其向他人購得，並將之用於【附表】所示聯絡販賣第1
      級毒品海洛因事宜等情，業據被告分別於本院準備程序及
      審理時供述明確（參見本院卷宗第55頁反面、第187 頁反
      面），堪認被告已因價購而取得上開行動電話及晶片卡之
      所有權，雖被告於本院審理中陳稱，該行動電話業已贈送
      他人，上揭晶片卡不知置放於何處云云（參見本院卷宗第
      187 頁反面），然被告於本院準備程序中亦自承，上揭行
      動電話及晶片卡放在友人借的車輛上，現已不知去向（參
      見本院卷宗第55頁反面）等語，依常理觀之，行動電話具
      有相當價值，如將之贈予友人者，足徵與該友人有相當認
      識之交情，然被告竟無法陳述將行動電話贈送予何位友人
      ，是其於本院審理中所述，顯與常情有違，不足採信，其
      於本院準備程序中所述，應較為可信，況本院亦查無其他
      積極證據證明該行動電話及晶片卡1 張均業已滅失，就如
      【附表】所示之犯行部分，爰各依毒品危害防制條例第19
      條第1 項之規定宣告沒收，如全部或一部不能沒收時，應
      追徵其價額。
    (三)至扣案之玻璃吸食器2 個、塑膠鏟管（起訴書誤載為玻璃
      剷管）2 支、分裝袋1 批、行動電話1 支（內裝門號0981
      —219216號晶片卡1 張）、殘留海洛因或殘留海洛因及甲
      基安非他命之電子磅秤2 臺等物，雖均為被告所有之物，
      並為供其自己施用毒品所用之物，業據被告分別於本院準
      備程序、審理中陳述（參見本院卷宗第56頁、第187 頁反
      面）明確，並有行政院衛生署草屯療養院100 年3 月2 日
      草療字鑑字第1000200139號鑑定書1 紙（參見本院卷宗第
      44頁）附卷可稽，惟本院亦查無積極證據證明與本案販賣
      第1 級毒品海洛因之犯行有關，爰均不予宣告沒收，附此
      敘明。
    (四)又被告雖騎乘不詳車牌號碼之機車至【附表】編號3 、4
      、5 所示海洛因交易地點，然該機車非被告所有，而係不
      知情之被告之妹所有等情，業據被告於本院審理中陳述（
      參見本院卷宗第189 頁至第190 頁）明確，依上揭說明，
      爰不併予宣告沒收。
  四不另為無罪之諭知部分：
    (一)公訴意旨另以：被告基於販賣海洛因之集合犯意，持用行
      動電話號碼0989—084492號電話作為對外聯絡工具，由
      證人黃能銓分別於99年9 月初某日，在被告位於彰化縣福
      興鄉秀厝村之工廠處，向被告購買海洛因3 千元、於99年
      11 月7日起至99年11月13日間之某日，在被告位於彰化縣
      福興鄉○○路○段487 號住處附近之某產業道路處，向被
      告購買海洛因6 千元；另由證人洪淵清於99年8 月23日
      前之8 月間某7 日，在彰化縣福興鄉○○路某檳榔攤前或
      彰化縣福興鄉○○路路旁處，向被告購買海洛因1 千元2
      次、海洛因5 百元5 次，共計7 次，因認被告此部分所為
      ，亦涉犯毒品危害防制條例第4 條第1 項之販賣第1 級毒
      品罪嫌等語。
    (二)按犯罪事實應依證據認定之，無證據不得認定犯罪事實，
      刑事訴訟法第154 條第2 項定有明文。又認定犯罪事實，
      所憑之證據，雖不以直接證據為限，間接證據亦包括在內
      ，然無論直接或間接證據，其為訴訟上之證明，須於通常
      一般之人均不致於有所懷疑，而得確信其為真實之程度者
      ，始得據之為有罪之認定，倘其證明尚未達到此一程度，
      而有合理性懷疑之存在時，即無從為有罪之認定，根據「
      罪證有疑，利於被告」之證據法則，即不得遽為不利於被
      告之認定（最高法院76年臺上字第4986號判例意旨參照）
      。又按被告之自白，不得作為有罪判決之唯一證據，仍應
      調查其他必要之證據，以察其是否與事實相符，刑事訴訟
      法第156 條第2 項規定甚明。被告雖經自白，仍應調查其
      他必要之證據，以察其是否與事實相符。立法目的乃欲以
      補強證據擔保自白之真實性；亦即以補強證據之存在，藉
      之限制自白在證據上之價值。而所謂補強證據，則指除該
      自白本身外，其他足資以證明自白之犯罪事實確具有相當
      程度真實性之證據而言。雖其所補強者，非以事實之全部
      為必要，但亦須因補強證據與自白之相互利用，而足使犯
      罪事實獲得確信者，始足當之（最高法院74年臺覆字第10
      號判例參照）。
    (三)公訴人認為被告涉犯上揭犯行部分，無非係以證人黃能銓
      、洪淵清分別於警詢中及偵訊中之陳述，為其論罪之主要
      依據；訊據被告於本院審理中，固不否認曾於99年9 月初
      某日，在其位於彰化縣福興鄉秀厝村之工廠處，將價值3
      千元海洛因交予證人黃能銓收受，另曾於99年11月7 日起
      至99年11月13日間之某日，在其位於彰化縣福興鄉○○路
      ○段487 號住處附近之某產業道路處，將價值6 千元海洛
      因交予證人黃能銓收受，惟堅詞否認有為上揭販賣海洛因
      之犯行，並辯稱：其交付予證人黃能銓之海洛因，均係證
      人黃能銓委託其幫忙代購，另其未曾於99年8 月23日前8
      月間之某7 日販賣海洛因予證人洪淵清7 次等語，經查：
      1.被告雖於本院審理中陳稱，其曾分別於99年9 月初某日
        、於99年11月7 日起至99年11月13日間之某日，在其位
        於彰化縣福興鄉秀厝村之工廠處，各將價值3 千元、6
        千元海洛因交予證人黃能銓收受（參見本院卷宗第188
        頁至第189 頁）等語，然揆諸首開說明，本院仍應調查
        其他必要之證據，足使犯罪事實獲得確認，始足當之。
      2.證人黃能銓雖於偵訊中及本院審理中具結均證述：其第
        1 次向被告購買海洛因係於99年8 月20日，第2 次係於
        99年8 月20日後2 週之某日即99年9 月初某日，在被告
        位於彰化縣福興鄉秀厝村之工廠處，向被告購買海洛因
        3 千元，第3 次於99年11月17日之上週某日即99年11月
        15日，在被告位於彰化縣福興鄉○○路○段487 號住處
        附近之某產業道路處，向被告購買海洛因6 千元，其均
        係利用電話與被告聯繫，其另有使用行動電話門號0935
        —363372號電話（參見臺灣彰化地方法院檢察署99年度
        他字第2336號偵查卷宗第161 頁、本院卷宗第17 6頁至
        第178 頁）等語，爰審酌證人洪淵清前後證述內容雖屬
        一致，然毒品買受者之指證，其憑信性於通常一般人已
        有所懷疑，尚有待其他必要證據加以補強，已如前述；
        況自卷附證人黃能銓使用行動電話門號0935—363372號
        電話與被告使用之行動電話門號0989—084492號通聯譯
        文中，於99年9 月2 日下午4 時27分所示：證人黃能銓
        向被告表示：「喂！你送貨回來了嗎？」，被告則向證
        人黃能銓表示：「喂！剛到家，看你要轉過來嗎？還是
        晚一點我轉過去，你如果有空，還是你要轉過來。」，
        而證人黃能銓則向被告表示：「工廠喔！」，被告則答
        稱：「對啊！」，證人黃能銓則表示：「好啊！」（參
        見本院卷宗第42頁）等語內容觀之，核屬被告與證人黃
        能銓間之正常聊天相約見面之情事，尚難執此逕行認定
        被告曾於99年8 月20日後2 週之某日即99年9 月初某日
        ，在被告位於彰化縣福興鄉秀厝村之工廠處，販賣海洛
        因3 千元予證人黃能銓之事實屬實。此外，卷附有關被
        告使用之行動電話門號0989—084492號通聯譯文中，除
        理由欄貳一(二)2.所示外，亦無證人黃能銓與之交談之監
        聽譯文內容，業經證人黃能銓於本院審理中肯認屬實（
        參見本院卷宗第178 頁反面）。是證人黃能銓於偵訊及
        本院審理中所為上揭證述其利用電話聯絡被告購買海洛
        因等語，既查無其等電話監聽譯文可佐，顯見證人黃能
        銓此部分所述之可信度不高。從而，證人黃能銓於偵訊
        及本院審理中所為上揭證述內容，既無補強證據即電話
        監聽譯文，以實其說，尚難僅憑證人黃能銓上揭陳述，
        認定被告就此部分之事實，涉有毒品危害防制條例第4
        條第1 項之販賣第1 級毒品罪嫌。
      3.證人洪淵清雖於偵訊中具結證述：其於99年8 月23日前
        之8 月間某7 日，在彰化縣福興鄉○○路某檳榔攤前或
        彰化縣福興鄉○○路路旁處，向被告購買海洛因1 千元
        2 次、海洛因5 百元5 次，共計7 次（參見臺灣彰化地
        方法院檢察署99年度他字第2336號偵查卷宗第192 頁）
        等語，然於本院審理中具結改證述：其與被告上揭7 次
        交易海洛因，均係其請被告幫忙找毒品海洛因，並利用
        行動電話門號0917—004003號電話與被告使用之行動電
        話門號0989—084492號聯絡（參見本院卷宗第166 頁反
        面、第170 頁）等語，是證人洪淵清對於是否確有向被
        告購買海洛因之重要細節性事項，前後證述內容已非一
        致，且毒品買受者之指證，其憑信性於通常一般人已有
        所懷疑，要難確信其為真實，尚有待其他必要證據加以
        補強，已如前述；況自行動電話門號0989—084492號之
        監聽譯文、通聯資料各1 份（參見本院卷宗第37頁、第
        88頁）、本院99年8 月17日99年聲監字第000578號通訊
        監察書及電話附表影本各1 紙（參見本院卷宗第39頁、
        第40頁）觀之，監聽期間雖係99年8 月17日起至99年9
        月15日止，然警方於99年8 月23日之前，並無行動電話
        門號0917—004003號、0989—084492號聯絡之監聽譯文
        資料等情，此有本院電話洽辦公務記錄單1 紙（參見本
        院卷宗第41頁）附卷可參。從而，證人洪淵清於偵訊中
        所為上揭證述內容，既無補強證據，以實其說，尚難僅
        憑證人洪淵清上揭陳述，認定被告就此部分之事實，涉
        有毒品危害防制條例第4 條第1 項之販賣第1 級毒品罪
        嫌。
      4.至扣案玻璃吸食器2 個、塑膠鏟管2 支、分裝袋1 批、
        行動電話1 支（內裝門號0981—219216號晶片卡1 張）
        、殘留海洛因或殘留海洛因及甲基安非他命之電子磅秤
        2 臺等物，均與本案販賣第1 級毒品海洛因之犯行無關
        ，已如前述，亦尚難執此為不利於被告事實之認定。
    (四)從而，公訴人所舉證據既不能使本院形成被告於此部分確
      有涉犯上揭公訴意旨所指犯行之有罪確信。此外，本院復
      查無其他積極證據，足資認定被告有為公訴意旨所指之上
      揭行為，既不能證明其犯罪，然因公訴人認此部分與其他
      起訴並經本院論罪科刑部分即【附表】所示部分，有集合
      犯之包括一罪關係，爰不另為無罪判決之諭知。
、無罪部分：
  一公訴意旨以：被告基於販賣甲基安非他命之犯意，於99年9
    月初某日，在被告位於彰化縣福興鄉秀厝村之工廠處，由黃
    能銓向被告購買價值3 千元之第2 級毒品甲基安非他命，因
    認被告所為，係涉犯毒品危害防制條例第4 條第2 項之販賣
    第2 級毒品罪嫌等語；
  二按被告未經審判證明有罪確定前，推定其為無罪；犯罪事實
    ，應依證據認定之，無證據不得認定犯罪事實。又不能證明
    被告犯罪者，應諭知無罪之判決，刑事訴訟法第154 條、第
    301 條第1 項分別定有明文。又按認定犯罪事實所憑之證據
    ，雖不以直接證據為限，間接證據亦包括在內，然而無論直
    接證據或間接證據，其為訴訟上之證明，須於通常一般人均
    不致有所懷疑，而得確信其為真實之程度者，始得據為有罪
    之認定，倘其證明尚未達到此一程度，而有合理之懷疑存在
    時，即難遽採為不利被告之認定（最高法院76年臺上字第49
    86號判例要旨參照）。另按刑事訴訟法第161 條已於91年2
    月8 日修正公布，其第1 項規定檢察官就被告犯罪事實，應
    負舉證責任，並指出證明之方法。因此，檢察官對於起訴之
    犯罪事實，應負提出證據及說服之實質舉證責任。倘其所提
    出之證據，不足為被告有罪之積極證明，或其指出證明之方
    法，無從說服法院以形成被告有罪之心證，基於無罪推定之
    原則，自應為被告無罪判決之諭知（最高法院92年臺上字第
    128 號判例要旨參照）。又按施用毒品者所稱其向某人買受
    毒品之指證，不得作為有罪判決之唯一證據，仍須調查其他
    必要之證據，以察其是否與事實相符；蓋毒品買受者之指證
    ，其憑信性於通常一般人已有所懷疑，尚難確信其為真實，
    況依毒品危害防制條例第17條之規定，其供出毒品來源因而
    破獲者，復得減輕其刑，則其指證之真實性猶有疑慮，是施
    用毒品者之指證，其真實性有待其他必要證據加以補強。所
    謂必要之補強證據，固不以證明販賣毒品犯罪構成要件之全
    部事實為必要，但以與施用者之指證具有相當之關聯性為前
    提，其經與施用者之指證綜合判斷，已達於通常一般人均不
    致有所懷疑，而得確信施用者之指證為真實者，始得為有罪
    之認定（最高法院97年度臺上字第277 號、同院97年度臺上
    字第865 號判決要旨參照）。亦即，若證據資料在經驗科學
    上或論理法則上尚有對被告較為有利之存疑，而無從依其他
    客觀方法排除此項合理之可疑，即不得以此資料作為斷罪之
    基礎，且刑事訴訟制度受「倘有懷疑，則從被告之利益為解
    釋」、「被告應被推定為無罪」之原則所支配，故得為訴訟
    上之證明者，無論為直接或間接證據，須客觀上於一般人均
    不致有所懷疑而達於確信程度者，始可據為有罪認定，倘其
    證明尚未達於確信程度，而有合理可疑存在時，即難據以為
    被告不利認定，換言之，在法律判斷上，自不能為被告有罪
    之認定。
  三公訴人認為被告涉犯上揭犯行，無非係以證人黃能銓於偵訊
    中之證述，為其論罪之主要依據；訊據被告於本院審理中，
    堅詞否認有為上揭販賣甲基安非他命之犯行。經查：
    (一)證人黃能銓雖於偵訊中具結證述：其於99年8 月20日約2
      週後之某日，在被告位於彰化縣福興鄉秀厝村之工廠處，
      向被告購買價值3 千元之第2 級毒品甲基安非他命（參見
      臺灣彰化地方法院檢察署99年度他字第2336號偵查卷宗第
      161 頁）等語，然於本院審理中具結改證述：其於99 年9
      月初某日僅有委請被告購買價值3 千元之第1 級毒品海洛
      因，並未向被告購買價值3 千元之第2 級甲基安非他命（
      參見本院卷宗第175 頁至第176 頁）等語，是證人黃能銓
      對於是否確有向被告購買甲基安非他命之重要細節性事項
      ，前後證述內容已非一致，或出於記憶錯誤而誤為上揭證
      述，要非無此一可能性存在。從而，證人黃能銓於偵訊中
      具結證稱，其於99年8 月20日約2 週後之某日向被告購買
      甲基安非他命3 千元云云之內容，是否可信，當有可疑之
      處。
    (二)另自卷附被告周修德販毒案通訊監察譯文表中，於99年9
      月2 日下午4 時27分所示（參見本院卷宗第42頁），證人
      黃能銓曾利用行動電話門號0953—363372號撥打被告持用
      行動電話門號0989—084492號，向被告表示：「喂！你送
      貨回來了嗎？」，而被告則答稱：「喂！剛到家，看你要
      轉過來嗎？還是晚一點，我轉過去。你如果有空，還是你
      要轉過來。」；證人黃能銓則表示：「工廠喔！」，被告
      則答稱：「對啊！」；證人黃能銓表示稱：「我現在過去
      ！」，而被告則答稱：「好啊！」等語內容觀之，係屬被
      告與證人黃能銓間之平常交談對話。況證人黃能銓於警詢
      中亦證述，上揭對話內容，係其與被告通話，談及被告上
      班工廠房東，請其去修理屋頂（參見臺灣彰化地方法院檢
      察署99年度偵字第11459 號偵查卷宗第10頁至第11頁）等
      語明確。此外，公訴人亦無提出其他積極證據或監聽譯文
      內容，可供本院審酌，益徵被告上揭所辯，應可採信。
  四綜上所述，公訴人所舉證據既不能使本院形成被告確有販賣
    甲基安非他命之有罪確信，依刑事訴訟制度「倘有懷疑，即
    從被告之利益為解釋」、「被告應被推定為無罪」之原則，
    即難據以為被告不利認定。此外，復查無其他積極之證據，
    足資認定被告有何上揭公訴意旨所指之犯行，自屬不能證明
    被告犯罪，依首開說明，自應為被告無罪之諭知。
據上論斷，應依刑事訴訟法第299 條第1 項前段、第301 條第1
項，毒品危害防制條例第4 條第1 項、第19條第1 項，刑法第11
條、第59條、第51條第5 款，判決如主文。
本案經檢察官詹喬偉到庭執行職務。
中    華    民    國   100    年    5     月    12    日
                  刑事第八庭      審判長法官 游秀雯
                                  法      官 王素珍
                                  法      官 唐中興
以上證明與原本無異。
如不服本判決應於收受判決後10日內向本院提出上訴書狀，並應
敘述具體理由；其未敘述上訴理由者，應於上訴期間屆滿後20日
內向本院補提理由書（均須按他造當事人之人數附繕本）「切勿
逕送上級法院」。
中    華    民    國    10    年    5     月    12    日
                                  書  記  官 黃國源
【附錄本判決論罪科刑法條全文】：
毒品危害防制條例第4 條
製造、運輸、販賣第1 級毒品者，處死刑或無期徒刑；處無期徒
刑者，得併科新臺幣2 千萬元以下罰金。
製造、運輸、販賣第2 級毒品者，處無期徒刑或7 年以上有期徒
刑，得併科新臺幣1 千萬元以下罰金。
製造、運輸、販賣第3 級毒品者，處5 年以上有期徒刑，得併科
新臺幣7 百萬元以下罰金。
製造、運輸、販賣第4 級毒品者，處3 年以上10年以下有期徒刑
，得併科新臺幣3 百萬元以下罰金。
製造、運輸、販賣專供製造或施用毒品之器具者，處1 年以上7
年以下有期徒刑，得併科新臺幣1 百萬元以下罰金。
前5 項之未遂犯罰之。
【附表】：時間：民國；金額：新臺幣
┌──┬───┬───┬─────┬─────────┬─────┬────────────┐
│編號│購毒者│行為人│交易時間及│聯繫、交易之方式及│交易價格  │       主  文           │
│    │      │      │地點      │交易之數量        │          │                        │
├──┼───┼───┼─────┼─────────┼─────┼────────────┤
│1   │黃能銓│周修德│於99年8 月│於99年8 月20日下午│3千元     │周修德販賣第一級毒品，處│
│    │【綽號│      │20日晚上8 │4 時17分，由黃能銓│          │有期徒刑拾陸年，未扣案之│
│    │「老俊│      │時許，在黃│持用門號0953—3633│          │諾基亞廠牌行動電話壹支（│
│    │」】  │      │能銓位於彰│72號行動電話與周修│          │內含0989—084492號晶片卡│
│    │      │      │化縣福興鄉│德所持有之行動電話│          │壹張）沒收之，如全部或一│
│    │      │      │新生路20號│0989—084492號聯繫│          │部不能沒收時，應追徵其價│
│    │      │      │之2 住處內│，相約於左列之時、│          │額；未扣案販賣第一級毒品│
│    │      │      │。        │地交易，由黃能銓交│          │所得新臺幣仟元沒收之，│
│    │      │      │          │付3 千元予周修德，│          │如全部或一部不能沒收時，│
│    │      │      │          │再由周修德交付第1 │          │以其財產抵償之。        │
│    │      │      │          │級毒品海洛因1 包（│          │                        │
│    │      │      │          │重量約0.4 公克）予│          │                        │
│    │      │      │          │黃能銓。          │          │                        │
├──┼───┼───┼─────┼─────────┼─────┼────────────┤
│2   │吳慶川│周修德│於99年8 月│於99年8 月26日上午│1千元（尚 │周修德販賣第一級毒品，處│
│    │      │      │26日上午9 │9 時45分及同日上午│未收取）  │有期徒刑拾伍年陸月，未扣│
│    │      │      │時53分後之│9 時53分，由吳慶川│          │案之諾基亞廠牌行動電話壹│
│    │      │      │某時許，在│持用門號0988—9874│          │支（內含0989—084492號晶│
│    │      │      │位於彰化縣│80號行動電話與周修│          │片卡壹張）沒收之，如全部│
│    │      │      │鹿港鎮之「│德所持有之行動電話│          │或一部不能沒收時，應追徵│
│    │      │      │文武廟」前│0989—084492號聯繫│          │其價額。                │
│    │      │      │處。      │，相約於左示之時、│          │                        │
│    │      │      │          │地交易，由周修德交│          │                        │
│    │      │      │          │付等值海洛因予吳慶│          │                        │
│    │      │      │          │川，因吳慶川並未攜│          │                        │
│    │      │      │          │帶購毒金錢，而積欠│          │                        │
│    │      │      │          │周修德購毒金額1 千│          │                        │
│    │      │      │          │元。              │          │                        │
├──┼───┼───┼─────┼─────────┼─────┼────────────┤
│3   │洪淵清│周修德│於99年8 月│於99年8 月23日上午│5百元     │周修德販賣第一級毒品，處│
│    │      │      │23日上午10│10時3 分及同日上午│          │有期徒刑拾伍年肆月，未扣│
│    │      │      │時15分後之│10時15分，洪淵清持│          │案之諾基亞廠牌行動電話壹│
│    │      │      │某時許，在│用門號0917—004003│          │支（內含0989—084492號晶│
│    │      │      │位於彰化縣│號行動電話與周修德│          │片卡壹張）沒收之，如全部│
│    │      │      │福興鄉員鹿│所持有之行動電話09│          │或一部不能沒收時，應追徵│
│    │      │      │路之「某檳│89—084492號聯繫，│          │其價額；未扣案販賣第一級│
│    │      │      │榔攤」處。│相約於左示之時、地│          │毒品所得新臺幣伍佰元沒收│
│    │      │      │          │交易，由洪淵清交付│          │之，如全部或一部不能沒收│
│    │      │      │          │5 百元予周修德，再│          │時，以其財產抵償之。    │
│    │      │      │          │由周修德交付等值海│          │                        │
│    │      │      │          │洛因予洪淵清。    │          │                        │
├──┼───┼───┼─────┼─────────┼─────┼────────────┤
│4   │洪淵清│周修德│於99年8 月│於99年8 月26日下午│5百元     │同上                    │
│    │      │      │26日下午5 │5 時13分，由洪淵清│          │                        │
│    │      │      │時30分，在│持用門號0917—0040│          │                        │
│    │      │      │彰化縣福興│03號行動電話與周修│          │                        │
│    │      │      │鄉○○街22│德所持有之行動電話│          │                        │
│    │      │      │號（起訴書│0989—084492號聯繫│          │                        │
│    │      │      │誤載為沿海│，相約於左示之時、│          │                        │
│    │      │      │路）之周修│地交易，由洪淵清交│          │                        │
│    │      │      │德工作場所│付5 百元予周修德，│          │                        │
│    │      │      │附近處。  │再由周修德交付等值│          │                        │
│    │      │      │          │海洛因予洪淵清。  │          │                        │
├──┼───┼───┼─────┼─────────┼─────┼────────────┤
│5   │洪淵清│周修德│於99年8 月│於99年8 月30日上午│5百元     │同上                    │
│    │      │      │30日上午9 │8 時58分，由洪淵清│          │                        │
│    │      │      │時至10時間│持用門號0917—0040│          │                        │
│    │      │      │之某時許，│03號行動電話與周修│          │                        │
│    │      │      │在彰化縣福│德所持有之行動電話│          │                        │
│    │      │      │興鄉○○路│0989—084492號聯繫│          │                        │
│    │      │      │旁某處。  │，相約於左示之時、│          │                        │
│    │      │      │          │地交易，由洪淵清交│          │                        │
│    │      │      │          │付5 百元予周修德，│          │                        │
│    │      │      │          │再由周修德交付等值│          │                        │
│    │      │      │          │海洛因予洪淵清。  │          │                        │
└──┴───┴───┴─────┴─────────┴─────┴────────────┘